# 国企改制过程中遇到的问题

提问人：jiuzhouhaotian 时间：2012-11-09 15:36:04
某国企a（全民所有制）拟改制，已执行新会计准则，其上级单位b（全民所有制），也已执行新会计准则。a注册（实收）资本 1000万，b取得a的股权时a未分配利润-500万元，b取得a的股权后a新增亏损 600 万元，a此时净资产-100万元。b已按照会计准则将账面长期股权投资减记为 0 。 问题： 1 、b是支付 500 万元，从c国企取得a的股权，但a一直办理股东的工商变更登记手续。目前a拟改制，是否需要先办理股东变更的工商登记手续，还是可以在改制审计评估后与改制的工商登记一起办理？ 2 、假设无评估增减值，评估后a净资产-100万元。a改制为一人有限公司，拟注册资本 500 万元，b公司以银行存款投入 600 万元。新a建新账，实收资本 500 万元，资本公积 100 万元，未分配利润-100万元（老a评估后净资产）。b投出 600 万元后，账面长期股权投资 600 万元，然后计提 100 万元减值准备---这样做有无问题？
谢谢。

回答人：chenyiwei
1 、建议A先办理股东变更和国有产权变更登记手续，确保改制手续完备、无瑕疵。 2 、长期股权投资减值准备是需对未来现金流量（可收回金额）进行综合测算的结果，不能仅仅因为投资成本高于帐面净资产就把差额计提减值准备。而且，改制中常用的评估方法是成本法，成本法的评估结果不能作为计提减值准备的依据。

回答人：chenyiwei
回复 zoujiecpa 的帖子
根据《企业会计准则第 8 号——资产减值》规定，减值准备是根据资产可收回金额低于账面价值的差额提取的，而可收回金额应当根据“资产的公允价值减去处置费用后的净额”与“资产预计未来现金流量的现值”两者之间较高者确定。在这两者中，“资产的公允价值减去处置费用后的净额”基本接近于按市场法的评估结果；而“资产预计未来现金流量的现值”则与收益现值法的评估结果有较大的相通之处。相比之下，成本法的评估结果只是现行重置成本，既不代表“资产的公允价值减去处置费用后的净额”，也不代表“资产预计未来现金流量的现值”，所以成本法的评估结果不能作为确定可收回金额的依据，但可以作为可能存在减值迹象的提示，对于成本法评估减值的情况，应采用其他方法确定可收回金额，据以计提减值准备。